【裁判字號】    97,易,105
【裁判日期】    970428
【裁判案由】    竊盜
【裁判全文】
臺灣嘉義地方法院刑事判決               97年度易字第105號
公  訴  人  臺灣嘉義地方法院檢察署檢察官
被      告  甲○○
                    （另案在臺灣嘉義監獄鹿草分監執行中）
上列被告因竊盜案件，經檢察官提起公訴（九十七年度偵字第八
九號），被告於準備程序中就被訴事實為有罪之陳述，經本院裁
定進行簡式審判程序，判決如下：
    主      文
甲○○攜帶兇器竊盜未遂，累犯，處有期徒刑拾壹月。
扣案之螺絲起子壹支沒收。
    事實及理由
一、本案犯罪事實及證據均引用檢察官起訴書（如附件）之記載
    ，另犯罪事實欄第二行「有期徒刑四月確定」應更正為「有
    期徒刑四月，如易科罰金，以新臺幣一千元折算一日確定，
    嗣經本院裁定減刑為有期徒刑二月，如易科罰金，以新臺幣
    一千元折算一日確定」、第七行「持不明器物破壞該屋大門
    門鎖後進入屋內（該不明器物未扣案）」應更正為「攜帶其
    所有客觀上足以對人之生命、身體、安全構成威脅，而可資
    為兇器使用之螺絲起子一支進入屋內」、第九行「著手拆卸
    浴室洗臉台水龍頭一組及客廳懸掛之冷氣一台」應更正為「
    著手徒手拔下浴室洗臉台水龍頭一組，並以現場拾獲之客觀
    上足以對人之生命、身體、安全構成威脅，而可資為兇器使
    用之鐵鋼筋一支拆卸客廳懸掛之冷氣一台」、第十行「再經
    由該屋陽台翻越圍牆進入隔壁即吳鳳北路三六巷一○號之空
    屋內」應更正為「再進入隔壁即吳鳳北路三六巷一○號之空
    屋內」，證據欄並補充「被告甲○○於本院之自白」。
二、本件係經被告甲○○於準備程序當庭表示認罪，而經本院裁
    定以簡式審判程序加以審理，則依據刑事訴訟法第二百七十
    三條之二、同法第一百五十九條第二項之規定，不適用傳聞
    法則有關限制證據能力之相關規定。
三、按刑法第三百二十一條第一項第三款之攜帶兇器竊盜罪，係
    以行為人攜帶兇器竊盜為其加重條件，此所謂兇器，其種類
    並無限制，凡客觀上足對人之生命、身體、安全構成威脅，
    具有危險性之兇器均屬之，且祇須行竊時攜帶此種具有危險
    性之兇器為已足，並不以攜帶之初有行兇之意圖為必要（最
    高法院七十九年臺上字第五二五三號判例參照）。扣案之螺
    絲起子一支全長約十八公分，握柄部分長約八公分，除握柄
    部分外其餘部分均為金屬材質，業據本院當庭勘驗屬實（見
    本院卷第八○頁），堪認在客觀上足以對人之生命、身體構
    成威脅，自屬刑法第三百二十一條第一項第三款所稱之兇器
    無訛，另未扣案之鐵鋼筋一支長約十公分，屬金屬材質，亦
    據被告供承在卷（見本院卷第八一頁），被告既係以該鐵鋼
    筋拆卸冷氣，堪認在客觀上足以對人之生命、身體構成威脅
    ，亦屬兇器之一種，被告攜以行竊，核係犯刑法第三百二十
    一條第一項第三款之攜帶兇器竊盜未遂罪。被告於密接之時
    地內實施竊盜行為，各行為之獨立性極為薄弱，應視為數個
    舉動之接續施行，合為包括之一行為，屬實質上一罪之接續
    犯。查被告前因竊盜案件，經本院於九十五年十一月二十一
    日以九十五年度易字第四三二號判決判處有期徒刑四月，如
    易科罰金，以新臺幣一千元折算一日確定，甫於九十六年七
    月十九日執行完畢，有臺灣高等法院被告前案紀錄表在卷可
    稽，其受徒刑之執行完畢，五年內再犯本案有期徒刑以上之
    攜帶兇器竊盜罪，為累犯，應依刑法第四十七條第一項規定
    加重其刑。被告著手為竊盜行為之實行，然未生移置所行竊
    物品之支配監督管領於其實力下之結果，為未遂犯，依法減
    輕其刑，並先加後減之。爰審酌被告前有竊盜前案紀錄之素
    行，正值壯年，肢體健全，不思勞動獲取報酬，攜帶兇器行
    竊之犯罪手段，所竊得之財物價值，犯罪後至本院始坦承全
    部犯行，惟未賠償被害人等一切情狀，量處如主文所示之刑
    。公訴人雖求處有期徒刑一年，惟斟酌被告之犯行程度，認
    主文所示之刑已屬適當。公訴人雖另以被告前已有多次竊盜
    前案記錄，甫執行出獄又再犯本件竊盜罪，顯見其有竊盜之
    習慣，聲請依竊盜犯贓物犯保安處分條例第三條第一項規定
    諭知被告於刑之執行前，令入勞動場所強制工作等語，惟按
    竊盜犯贓物犯保安處分條例第二條第四項規定「應執行之刑
    未達一年以上者，不適用本條例」，而被告所犯本件竊盜未
    遂罪，經宣告有期徒刑十一月，未達一年，自無該條例之適
    用，故不另諭知於刑之執行前，令入勞動場所強制工作。扣
    案之螺絲起子一支為被告所有預備供犯本案竊盜罪所用之物
    ，業據被告於本院供承在卷（見本院卷第八○、八一頁），
    併依刑法第三十八條第一項第二款之規定宣告沒收。至扣案
    之被告持以拆卸冷氣所用之鐵鋼筋一支，係被告在現場隨地
    撿拾，並非被告所有之物，爰不予宣告沒收，附此敘明。
據上論斷，應依刑事訴訟法第二百八十四條之一、第二百七十三
條之一第一項、第二百九十九條第一項前段、第三百十條之二、
第四百五十四條第二項，刑法第三百二十一條第二項、第一項第
三款、第四十七條第一項、第二十五條第二項、第三十八條第一
項第二款，判決如主文。
本案經檢察官陳志川到庭執行職務。
中    華    民    國  九十七  年    四    月  二十八  日
                  刑事第三庭    法  官  鄭雅文
以上正本證明與原本無異。
如不服本判決，應於判決送達後十日內向本院提出上訴狀，上訴
書狀依法應敘述具體理由，如未敘述具體理由者，應於上訴期間
屆滿後二十日內補提理由書於本院（均應附繕本）。告訴人或被
害人如對於本判決不服者，應具備理由請求檢察官上訴，其上訴
期間之計算係以檢察官收受判決正本之日期為準。
中    華    民    國  九十七  年    四    月  二十八  日
                                書記官  鄭翔元
附錄論罪科刑法條：
刑法第三百二十一條
犯竊盜罪而有左列情形之一者，處六月以上、五年以下有期徒刑
：
一、於夜間侵入住宅或有人居住之建築物、船艦或隱匿其內而犯
    之者。
二、毀越門扇、牆垣或其他安全設備而犯之者。
三、攜帶兇器而犯之者。
四、結夥三人以上而犯之者。
五、乘火災、水災或其他災害之際而犯之者。
六、在車站或埠頭而犯之者。
前項之未遂犯罰之。


司法院資訊處製作；財團法人民間司法改革基金會備份。
